臺灣高等法院臺南分院刑事判決　　　　 95年度上訴字第803號
上　訴　人　臺灣臺南地方法院檢察署檢察官
上　訴　人
即　被　告　乙○○即陳傑笙
　　　　　　　　　　　樓
被　　　告　丁○○
上列上訴人因被告詐欺等案件，不服臺灣臺南地方法院94年度易
字第56號中華民國95年5月25日第一審判決（起訴案號：臺灣臺
南地方法院檢察署92年度偵字第12322號、93年度偵字第12318號
、第12321號），提起上訴，本院判決如下：
    主  文
原判決撤銷。
乙○○共同連續意圖為自己不法之所有，而侵占對於業務上所持
有之物，處有期徒刑貳年陸月；又共同行使偽造私文書，足以生
損害於他人，處有期徒刑壹年，減為有期徒刑陸月。扣案合約書
上偽造之「邱鵬程」署押壹枚沒收之；應執行有期徒刑貳年陸月
。扣案合約書上偽造之「邱鵬程」署押壹枚沒收之。
丁○○共同意圖為自己不法之所有，以詐術使人將本人之物交付
，處有期徒刑陸月，減為有期徒刑參月。如易科罰金，以參佰元
折算壹日。
    事  實
一、乙○○自民國九十一年七月一日起至同年八月三十日止，任
    職於駿達汽車股份有限公司（以下簡稱駿達公司），擔任業
    務員，負責銷售汽車及向客戶收取購車及車輛保險款項等業
    務，為從事業務之人。詎乙○○竟與甲○○（未具檢察官起
    訴）共同基於意圖為自己不法所有之概括犯意聯絡，自九十
    一年八月間某日起至同年八月三十一日止，於附表一所示時
    間，由乙○○連續將其向附表一所示客戶所收取，用以支付
    向駿達公司購買車輛之對價，而為其業務上所持有，屬駿達
    公司所有之現金或支票，共計新台幣（下同）六百十萬零兩
    千元，未依規定繳回駿達公司，且均易持有為所有，而據為
    己有，另以來源不詳明知無法兌現之支票（詳如附表一所示
    ）繳交予駿達公司，充作附表一所示車主繳交之車款，但終
    因該等支票均為拒絕往來戶，遭退票而未獲付款。
二、乙○○復與甲○○共同基於意圖為自己不法所有之概括犯意
    及行使偽造私文書之犯意聯絡，於附表二編號一所示時間，
    於不詳地點，委請不知情姓名年籍不詳之成年人士，在駿達
    公司之車輛訂購合約書內買受人處，偽造邱鵬程之署押一枚
    ，而偽造以邱鵬程為名義人之訂購合約書之私文書一紙。乙○○復將來源不詳，明知無法兌現，如附表二編號一所示之
    支票一紙，充作邱鵬程繳納之車款，連同前開以邱鵬程為名
    義人之偽造訂購合約書之私文書交予駿達公司而為行使，足
    以生損害於邱鵬程與駿達公司，並使駿達公司誤信確為邱鵬
    程本人欲購買如附表二編號一所示車輛，乃於附表二編號一
    所示時間交付如附表二編號一所示車輛一輛予乙○○。事成
    後，再由甲○○先後交付乙○○共二百萬元。乙○○復單獨
    承前開之概括犯意，並與丁○○共同基於犯意之聯絡，由乙○○交付丁○○一萬元做為報酬，丁○○則提供其國民身分
    證，供乙○○以其名義向駿達公司購車。乙○○旋持丁○○
    之國民身分證，並代丁○○簽立以丁○○為購車人名義之訂
    購合約書一紙，並將來源不詳，明知無法兌現，如附表二編
    號二所示之支票一紙，充作丁○○繳納之車款予駿達公司，
    致使駿達公司誤信確為丁○○有意購買如附表二編號二所示
    車輛，乃於附表二編號二所示時間交付如附表二編號二所示
    車輛一輛予乙○○。乙○○詐得前開二車輛後，旋即將之據
    為己有，並出售予不知情之大和汽車行等中古車行。
三、案經駿達公司訴由臺灣臺南地方法院檢察署檢察官偵查起訴
    。
    理  由
壹、有罪部分
一、程序方面：
    按被告以外之人於審判外之陳述，經當事人於審判程序同意
    作為證據，法院審酌該言詞陳述或書面陳述作成時之情況，
    認為適當者，亦得為證據。當事人、代理人或辯護人於法院
    調查證據時，知有刑事訴訟法第一百五十九條第一項不得為
    證據之情形，而未於言詞辯論終結前聲明異議，視為有前項
    之同意，刑事訴訟法第一百五十九條之五定有明文。查被告
    乙○○、丁○○對於其他證人張良身、甲○○、丙○○、連
    宏勝、郭啟生、戊○○、戴佩娜、李崇偉、張瓊怡、吳榮純
    、周劍文、柯宏基、黃麗娟、己○○等人於警詢、偵查中之
    陳述，為審判外之陳述而屬傳聞證據、被告乙○○、丁○○
    及公訴人於偵、審中提出及偵、審中所調取函查之各項具傳
    聞性質之證據資料，公訴人、被告乙○○、丁○○於本院審
    判程序中對於前述證人於警詢、偵查中之證述及其他相關具
    傳聞性質之證據資料之證據能力，均沒有意見，且迄於言詞
    辯論終結前亦未聲明異議。本院審酌上開證人於警詢、偵查
    中在檢察官面前陳述及各項證據資料作成之情況，核無違法
    取證或其他瑕疪，且為證明本件犯罪事實所必要之重要關係
    事項，認為以之作為證據為適當，上開證人於警詢、偵查中
    所為審判外之陳述及其他相關證據資料，自得採為證據。
二、實體方面：
(一)、訊據被告乙○○於本院審理時固坦承於前揭時間任職於駿達
    公司，擔任汽車銷售業務員，負責銷售汽車及收取汽車買主
    交付之車款等業務等情；被告丁○○於本院審理時則坦承提
    供國民身分證予被告乙○○一節，惟被告乙○○否認涉有業
    務侵占、詐欺等罪嫌；被告丁○○亦否認涉有詐欺罪嫌；被
    告乙○○辯稱：附表一、二所示車輛之車款，其僅收受附表
    一編號三所示被害人周劍文交付之車款，並已轉交予其主管
    甲○○，其餘車主之購車、繳交車款等事項，均係由證人甲○○處理，並非由其經手；附表一所示侵占案件及附表二所
    示詐欺案件，均係由證人甲○○所主導，其僅收受證人甲○○交付之二百萬元，餘均由證人甲○○取走云云；被告丁○○則辯稱：不知所提供之證件遭被告乙○○作為不法之用途
    云云。
(二)、經查：
(1)、業務侵占部分：
、附表一編號一：
    (甲)證人連宏勝於九十一年八月三十日以一百二十二萬三千元
      之價格，向駿達公司購買車號六Ｗ─一七一九號自用小客
      車一輛等情，業據證人連宏勝於原審審理時結證屬實（原
      審卷二第一二頁），核與證人即駿達公司職員張良身於警
      詢中所證相符，並有訂購合約書、車籍作業系統－集中查
      詢基本詳細資料各一份在案可稽，此部分事實應堪認定。
    (乙)證人連宏勝購買前開自用小客車時，分別在九十一年八月
      二十六日交付二十五萬元車款，同年月三十日交付九十五
      萬元車款，且所支付之車款均係以現金交付，而所交付之
      對象均為被告乙○○，被告乙○○並於收受款項時，簽發
      收據予伊等情，業據證人連宏勝於原審審理時結證明確（
      參見原審卷二第十三頁），證人連宏勝並當庭指認交付款
      項之對象確為被告乙○○無誤，並有被告乙○○簽名，記
      載收受證人連宏勝交付車款等內容之入金通知單二份在卷
      可參（參見九十二年度發查字第二０五五號卷第七頁、第
      八頁），是證人連宏勝前開證述應堪採信。足認被告乙○○確曾收受證人連宏勝交付之車款共計一百二十萬元，被
      告乙○○辯稱並未收受證人連宏勝交付之前開車款云云，
      當與事實不符，不足採信。
、附表一編號二：
    (甲)證人謝珮涵因其女即證人梁芝瑜欲購買駿達公司所販售之
      自用小客車，遂由其出資，並由證人梁芝瑜委託時任九和
      汽車公司之友人馮萬鈞代為處理相關購車事宜。而證人馮
      萬鈞與證人甲○○熟識，遂於九十一年八月間某日，向證
      人甲○○表示證人梁芝瑜欲購買駿達公司販售之車輛，請
      其代為調取同類型車輛，證人馮萬鈞與甲○○並約定該車
      價款為六十七萬九千元。雙方議妥後，證人甲○○乃調取
      證人梁芝瑜欲購買之車型，並領取ＺＭ─○一八九號車牌
      後，送至證人馮萬鈞任職之九和汽車，售予證人梁芝瑜等
      情，業據證人謝珮涵、梁芝瑜、馮萬鈞、甲○○於原審審
      理時，分別具結證述在卷（參見原審卷二第九六至九九頁
      、原審卷三第一二頁、第一四頁、第一五頁、原審卷二第
      一四一頁至第一四二頁），且互核大致相符，並有汽車新
      領牌照登記書、車籍作業系統－集中查詢基本詳細資料、
      證人謝珮涵之存提款明細各一份在卷可稽，此部分事實應
      堪認定。
    (乙)證人謝珮涵購買車號ＺＭ─○一八九號自用小客車之價款
      六十七萬九千元，係分二次交付予證人馮萬鈞，而證人馮
      萬鈞於收受證人謝珮涵交付之款項後，即要求證人甲○○
      派人至其任職之高雄市九和汽車公司向其收取證人謝佩涵
      委請其子交付之購車定金與頭款共計三十一萬元，證人甲○○遂委請被告乙○○至證人馮萬鈞任職處領取款項，證
      人馮萬鈞並將款項交付予被告乙○○，請其交付予證人甲○○。證人馮萬鈞並於同年月二十三日向證人謝佩涵收取
      剩餘車款四十六萬九千元後，旋於同日攜往台南，並交予
      被告乙○○等情，業據證人馮萬鈞於原審審理時結證屬實
      （參見原審卷三第一五頁），參以被告乙○○於原審審理
      時，亦供承該車係交由高雄九和汽車公司營業員（按指證
      人馮萬鈞），該營業員亦至台南交付車款等語（參見原審
      卷第九九頁），足見證人馮萬鈞前開證述確曾業已交付該
      車車款之證詞，與事實相符，應堪採信。另證人馮萬鈞於
      原審審理時，具結後證稱：其收受證人謝珮涵交付之三十
      一萬元定金及頭期款後，經證人甲○○指派至其任職公司
      收取該筆款項之人，確係被告乙○○無誤，且其攜帶該車
      尾款至台南時，所交付之對象，亦為被告乙○○等語（參
      見原審卷三第一五頁），核與證人甲○○於原審審理時，
      亦結證稱：該車之車款係由被告乙○○處理等語（參見原
      審卷第一四二頁）相符，另參以亦曾擔任駿達公司高雄營
      業所所長之證人馮萬鈞結證稱：本案透過被告乙○○處理
      ，當可算入被告乙○○之業績等語（參見原審卷三第一六
      頁），與證人甲○○於原審審理時結證稱：該車係由其交
      予被告乙○○處理，充作被告乙○○之業績等語（參見原
      審卷二第一四二頁），足見本件證人謝珮涵購車一事，確
      係由證人甲○○交予被告乙○○辦理，藉以增加被告乙○○之業績無誤，故證人甲○○、馮萬鈞等人於原審審理時
      證稱：該筆車款係交由被告乙○○處理等語，應予常情相
      符，堪以採信。被告辯稱：並未至高雄地區向證人馮萬鈞
      收受三十一萬元之車款，且證人馮萬鈞至台南地區所交付
      之購車餘款，亦非由其收受，而係由證人甲○○所收受云
      云，與事實不符，當無可採。
、附表一編號三：
    (甲)證人周劍文於九十一年八月二十一日以一百二十一萬三千
      元之價格，向駿達公司購買車號六Ｗ─○七八八號自用小
      客車一輛等情，業據證人周劍文於警詢中證述在案，核與
      被告乙○○於原審及本院審理時所供相符，並有訂購合約
      書、車籍作業系統－集中查詢基本詳細資料各一份在案可
      稽，此部分事實應堪認定。
    (乙)證人周劍文為購買前開車輛，而於九十一年八月二十一日
      交付一百十萬元予被告乙○○一節，業據證人周劍文於警
      詢中證述明確，核與被告乙○○所供相符，此部分事實亦
      堪認定。被告乙○○雖辯稱：其收受證人周劍文交付之款
      項後，旋轉交予證人甲○○，證人甲○○乃侵占該款項，
      並將其中七十萬元交予伊，故其僅侵占其中七十萬元云云
      。惟證人甲○○於原審審理時到庭結證稱：其並未收受被
      告交付此部分車款，亦未曾交付五十萬元予被告等語（參
      見原審卷二第一四二頁），且除被告單一供述外，並無任
      何證據足佐被告前開辯詞，尚難僅憑被告前開辯詞，即認
      證人周劍文所交付之款項，證人甲○○亦曾侵占其中七十
      萬元。是被告乙○○前開所辯，尚無可採。
、附表一編號四：
    (甲)證人黃麗娟於九十一年八月二十一日以六十三萬元之價格
      ，向駿達公司購買車號六Ｗ─一三九六號自用小客車一輛
      等情，業據證人黃麗娟於原審審理時結證屬實（原審卷二
      第二二頁），核與證人即駿達公司職員張良身於警詢中所
      證相符，並有訂購合約書、車籍作業系統－集中查詢基本
      詳細資料各一份在案可稽，此部分事實應堪認定。
    (乙)證人黃麗娟購買前開自用小客車時，分別在九十一年八月
      二十七日、同年月三十日分二次交付共計六十三萬元之車
      款，且所支付之車款均係以現金交付，而所交付之對象均
      為被告，被告乙○○並於收受款項時，簽發收據予伊等情
      ，業據證人黃麗娟於原審審理時結證明確（參見原審卷二
      第二四頁、第二六頁），證人黃麗娟並當庭指認交付款項
      之對象確為被告乙○○無誤，並有被告乙○○簽名，記載
      收受證人連宏勝交付車款等內容之入金通知單二份在卷可
      參（參見原審卷二第三四頁、第三五頁），是證人黃麗娟
      前開證述應堪採信。足認被告乙○○確曾收受證人黃麗娟
      交付之車款共計六十三萬元，被告乙○○辯稱並未收受證
      人黃麗娟交付之前開車款云云，核與事實不符，不足採信
      。
、附表一編號五：
    (甲)證人柯宏基於九十一年八月三十日以一百二十二萬三千元
      之價格，向駿達公司購買車號六Ｗ─一七一九號自用小客
      車一輛等情，業據證人連宏勝於原審院審理時結證屬實（
      原審卷二第一二頁），核與證人即駿達公司職員張良身於
      警詢中所證相符，並有訂購合約書、車籍作業系統－集中
      查詢基本詳細資料各一份在案可稽，此部分事實應堪認定
      。
    (乙)證人連宏勝購買前開自用小客車時，分別在九十一年八月
      二十六日交付二十五萬元車款，同年月三十日交付九十五
      萬元車款，且所支付之車款均係以現金交付，而所交付之
      對象均為被告，被告並於收受款項時，簽發收據予伊等情
      ，業據證人連宏勝於原審審理時結證明確（參見原審卷二
      第十三頁），證人連宏勝並當庭指認交付款項之對象確為
      被告無誤，並有被告簽名，記載收受證人連宏勝交付車款
      等內容之入金通知單二份在卷可參（參見九十二年度發查
      字第二０五五號卷第七頁、第八頁），是證人連宏勝前開
      證述應堪採信。足認被告乙○○確曾收受證人連宏勝交付
      之車款共計一百二十萬元，被告乙○○辯稱並未收受證人
      連宏勝交付之前開車款云云，當與事實不符，不足採信。
、附表一編號六：
    (甲)證人郭啟生以其經營之冠宏貿易有限公司名義，於九十一
      年八月二十九日以一百二十萬元之價格，向駿達公司購買
      車號六Ｗ─一四○五號自用小客車一輛等情，業據證人郭
      啟生於原審審理時結證屬實（原審卷二第九０頁），核與
      證人即駿達公司職員張良身於警詢中所證相符，並有汽車
      新領牌照登記書、車籍作業系統－集中查詢基本詳細資料
      各一份在案可稽，此部分事實應堪認定。
    (乙)證人郭啟生購買前開自用小客車時，分別在九十一年八月
      二十九日交付三十萬元車款，同年月三十日交付九十萬元
      車款，且所交付之對象均為被告，被告並於收受款項時，
      簽發收據予伊等情，業據證人郭啟生於原審審理時結證明
      確（參見原審卷二第九四頁），證人郭啟生並當庭指認交
      付款項之對象確為被告無誤，並有被告簽名，記載收受證
      人連宏勝交付車款等內容之入金通知單二份在卷可參（參
      見原審卷二第一０八頁、第一０九頁），是證人郭啟生前
      開證述應堪採信。足認被告乙○○確曾收受證人郭啟生交
      付之車款共計一百二十萬元，被告乙○○辯稱並未收受證
      人郭啟生交付之前開車款云云，當與事實不符，尚無可採
      。
(2)、詐欺取財部分：
、附表二編號一部分：
    被告乙○○於九十一年八月九日曾書寫以證人邱鵬程為訂車
    名義人之訂購合約書，並利用不知情姓名年籍不詳之成年人
    士，在駿達公司之車輛訂購合約書內買受人處，偽造邱鵬程
    之署押一枚，而偽造以邱鵬程為名義人之訂購合約書之私文
    書一紙，且交予駿達汽車公司，致使駿達公司據以交付如附
    表二編號一所示之自用小客車一輛等情，業據被告乙○○於
    原審審理時陳明在卷，並有該訂購合約書一份在卷可稽（參
    見警卷第五九頁），此部分事實應堪認定。又證人邱鵬程於
    九十一年八月九日時，因另案在監執行，並未親自或委託被
    告乙○○向駿達公司購買前揭車輛等情，業據證人邱鵬程於
    原審審理時結證屬實，並有證人邱鵬程之臺灣高等法院被告
    前案紀錄表一份在卷可稽，此部分事實亦堪認定。而被告乙○○於原審審理時亦坦承，此部分係其與證人甲○○以前開
    方式共同詐騙駿達公司等語，是被告乙○○此部分詐欺取財
    及行使偽造私文書犯行均堪認定。
、附表二編號二部分：
    (甲)被告乙○○於九十一年八月二十七日持被告丁○○之國民
      身分證，並以被告丁○○為購車人名義，以一百二十一萬
      八千元之價格，向駿達公司購買車號六Ｗ─０六九一號自
      用小客車一輛等情，業據被告乙○○於原審審理時供承在
      卷（參見原審卷一第八七頁），核與證人張良身於警詢中
      之證述相符，並汽車新領牌照登記書、車籍作業系統－集
      中查詢基本詳細資料各一份在案可稽，此部分事實應堪認
      定。又前開車輛經以被告丁○○名義領牌後，復於九十一
      年九月二日出售予大和汽車行，並登記於該車行之負責人
      之配偶蔡美滿等情，業經證人蔡美滿於原審審理時結證屬
      實，並有車籍作業系統－集中查詢基本詳細資料一份在案
      可稽，此部分事實應堪認定。
    (乙)被告乙○○於原審審理時雖辯稱：被告丁○○之國民身分
      證係證人甲○○所交付，證人甲○○並要求其以丁○○名
      義訂車，且交付如附表二編號二所示支票供其交予駿達公
      司，充作車款；事後亦係證人甲○○取走所定車輛，轉售
      予大和汽車商行云云。惟被告丁○○於原審審理時，以證
      人身分結證稱：向其拿取國民身分證者，確係被告乙○○
      ，並稱被告乙○○與其會面時，曾駕駛白色ＭＡＲＣＨ汽
      車等語（參見原審卷二第四五頁），而被告乙○○於原審
      審理時，亦坦承其所駕之汽車為白色ＭＡＲＣＨ汽車，足
      見被告丁○○前開證詞與事實相符，並非意欲卸責，隨意
      誣攀之語，應堪採信。被告乙○○辯稱：被告丁○○之國
      民身分證係證人甲○○所交付云云，顯與事實不符，應無
      可採。又證人蔡美滿於原審審理時結證稱：大和汽車行購
      買車號六Ｗ─０六九一號自用小客車係因證人甲○○之介
      紹，告知被告乙○○欲出售該車。其當日係與被告乙○○
      議價，證人甲○○並未參與；車款共計一百零五萬元，現
      金部分五十萬元，交付時，被告乙○○與證人甲○○均在
      現場，但不記得係何人取走；剩餘之五十萬元是開九十一
      年九月三十日李朝仁臺灣中小企銀成功分行之支票，該支
      票係交予證人甲○○；交車時，係由被告乙○○將車輛及
      鑰匙交付等語（參見原審卷二第三九頁、第四二頁），核
      與證人甲○○於原審審理時結證稱：該車原係被告乙○○
      出售予客戶之車輛，業已領牌，然有瑕疵，客戶拒收，因
      而無法處理，故其介紹大和車行等中古車行予被告處理；
      大和車行交付之五十五萬元支票係由其受領，因被告乙○○仍積欠其款項，故該支票由其收受抵償被告乙○○積欠
      之債務等語（參見原審卷二第一四二頁至第一四三頁）相
      符，證人蔡美滿前開證詞應堪採信。是綜合以上所述，取
      得被告丁○○之國民身分證者，及與證人蔡美滿洽商出售
      前開自用小客車之相關事宜，並交付車輛者，均係被告乙○○，足見本件提出被告丁○○之國民身分證及附表二編
      號二所示支票，以向駿達公司詐購車輛，並轉售圖利者，
      確係被告乙○○無誤。雖證人蔡美滿交付五十五萬元支票
      之對象係證人甲○○，而非被告乙○○，然證人甲○○亦
      就此部分解釋明確，尚非無可採信。自難僅以證人甲○○
      收受證人蔡美滿交付之五十五萬元支票之舉，即採信被告
      乙○○前開辯稱：係證人甲○○以被告丁○○名義詐騙駿
      達公司交付前開自用小客車者之辯詞。綜上所述，應認被
      告乙○○此部分所辯，與事實不符，尚無可採。
    (丙)被告丁○○於偵查中業已坦承擔任被告乙○○購車之人頭
      ，並因而收取一萬元之酬勞等語（參見偵卷第三四頁），
      另參以被告丁○○於原審行準備程序亦供稱：並無足夠資
      力購車等語（參見原審卷一第二九頁），是被告丁○○明
      知其無資力，亦無意願購車，竟仍以一萬元之代價，將其
      國民身分證交予被告乙○○，以供被告乙○○以其名義向
      駿達公司訂購前開自用小客車，其顯具與被告乙○○共同
      詐欺取財之犯意聯絡無疑。被告丁○○辯稱並無詐欺取財
      之意云云，與事實不符，當無可採。
三、被告乙○○於本院審理時另辯稱伊於收受附表一編號三車主
    周劍文之購車價款一百二十五萬元後，交給甲○○，隔天甲○○拿了五十萬元給伊，八月三十日在監理站，甲○○又給
    伊七十萬元，到了機場甲○○又換了大約美金二萬七千多元
    給伊，大約合新台幣八十萬元，伊幫甲○○作了這些事情所
    得到之好處是二百萬元云云。
(一)、經查，甲○○係被告乙○○所服務之營業所所長，對於車輛
    之放行有決定之權責，如非甲○○指示被告乙○○如何領牌
    取車，單靠被告乙○○一人實無法一手遮天，能在車款未實
    際繳交公司之前，順利將車輛開出。
(二)、又被告乙○○供稱甲○○將所得贓款分二百萬元給伊等語，
    本院為查知被告乙○○此部分之供述是否實在，乃囑託內政
    部警政署刑事警察局對被告乙○○實施測謊，其結果被告乙○○對於除了200萬元之外，你有沒有騙說洪員（甲○○）
    拿走所有的車款? 答稱：「沒有」，並無不實反應，有該局
    測謊鑑定書乙份附於本院卷可稽。（參見本院卷二第三五至
    三八頁）足證被告乙○○上開所辯，應屬非虛。
(三)、反觀，甲○○經本院認有測謊必要，數次要求其前去內政部
    警政署刑事警察局接受測謊。但其均以各種理由推辭而不願
    前往接受測謊。由此可見，甲○○應係畏罪心虛而不願配合
    測謊甚明。
(四)、綜合上情，被告乙○○與甲○○就附表一編號一至六業務侵
    占部分、附表二編號一行使偽造私文書、詐欺取財部分，應
    成立共犯之關係。
四、綜上所述，被告乙○○連續業務侵占、詐欺取財；行使偽造
    私文書等犯行；被告丁○○共同詐欺取財之犯行，均已臻明
    確，堪以認定，均應依法論科。
五、被告行為後，刑法及刑法施行法業於九十四年二月二日經總
    統以華總一義字第０九四０００一四九０一號令修正公布，
    並於九十五年七月一日施行（下稱新刑法，修正前刑法下稱
    舊刑法），參酌最高法院九十五年五月二十三日刑事庭第八
    次會議決議，新刑法第二條第一項規定，係規範行為後法律
    變更所生新舊法律比較適用準據法，於新刑法施行後，應適
    用新刑法第二條第一項規定，為從舊從輕比較。另比較時應
    就罪刑有關之共犯、未遂犯、想像競合犯、牽連犯、連續犯
    、結合犯，以及累犯加重、自首減輕暨其他法定加減原因（
    如身分加減）與加減比例等一切情形，本於統一性及整體性
    原則，綜其全部罪刑結果，而為比較。茲分述如下:
(一)、修正前刑法第二十八條共犯係規定：「二人以上共同實施犯
    罪之行為者，皆為正犯」，修正後則規定為：「二人以上共
    同實行犯罪之行為者，皆為正犯」，揆諸本條之修正理由係
    為釐清陰謀共同正犯、預備共同正犯、共謀共同正犯是否合
    乎本條規定之正犯要件。而被告所為上開犯行，既屬實行犯
    罪行為之正犯，則適用修正前之舊法並無不利於被告。
(二)、按行為後法律修正，致行為時與裁判時之法律規定不有刑法
    第二條第一項行為後法律變更之情形者，應比較新舊法，依
    「從舊從輕」之法則，適用最有利於行為人之法律，又所稱
    「法律變更」應係指刑罰法律變更，即犯罪構成要件或處罰
    之內容變更，或「罪」「刑」雖未變更，但因法條修正結果
    ，使刑罰之實質內容發生變動而輕重之別者而言。被告行為
    後，於九十四年一月七日修正，同年二月二日公布，九十五
    年七月一日修正施行之新刑法，已刪除第五十六條連續犯之
    規定，原屬連續犯之數個犯罪行為，依新法應論以數罪，併
    合處罰之，而依修正前之刑法第五十六條規定，則論以裁判
    上一罪，顯然罪刑之處罰內容發生變動，此部份之修正，自
    屬法律變更，應有新舊法之比較適用，經比較新舊法結果，
    以舊法較有利於行為人，依刑法第二條第一項前段規定，應
    依修正前刑法第五十六條連續犯規定，論以一罪，併加重其
    刑（最高法院九十五年五月二十三日第八次刑事庭會議決議
    參照）。
(三)、本件被告所犯業務侵占等罪具有牽連犯之關係，依修正前即
    行為時之規定，應從一重之業務侵占罪處斷；依修正後之刑
    法既已刪除牽連犯之規定，則所犯上述各罪應依數罪併罰之
    規定分論併罰。比較新舊法之規定，修正後之規定並非較有
    利於被告，依刑法第二條第一項之規定，應適用行為時之法
    律，即適用修正前刑法第五十五條牽連犯之規定，從一重之
    業務侵占罪處斷。
(四)、被告行為後，罰金罰鍰提高標準條例第二條業已刪除，而刑
    法第四十一條第一項前段易科罰金折算標準，已由舊法之銀
    元一百元、二百元、三百元修正為新臺幣一千元、二千元、
    三千元，屬科刑規範事項之變更，其折算標準為裁判時所應
    諭知，自均有就新舊法規定比較之必要（最高法院九十五年
    第八次刑事庭會議決議參照），經比較新舊法結果，以被告
    行為時之舊法較為有利於被告，應依刑法第二條第一項前段
    規定，適用修正前刑法第四十一第一項前段、第二項、廢止
    前罰金罰鍰提高標準條例第二條規定。
(五)、按依九十五年六月十四日修正公布，同年七月一日施行之刑
    法施行法第一條之一增訂「中華民國九十四年一月七日刑法
    修正施行後，刑法分則編所定罰金之貨幣單位為新臺幣。九
    十四年一月七日刑法修正時，刑法分則編未修正之條文定有
    罰金者，自九十四年一月七日刑法修正施行後，就其所定數
    額提高為三十倍。但七十二年六月二十六日至九十四年一月
    七日新增或修正之條文，就其所定數額提高為三倍。」，經
    查，刑法第三百三十九條第一項自七十二年六月二十六日（
    即罰金罰鍰提高標準條例修正公布日）迄今未修正，其罰金
    之法定刑為「一千元」，所定罰金之貨幣單位為「銀元」（
    刑法第三百三十九條第一項規定），再依罰金罰鍰提高標準
    條例第一條前段規定罰金刑提高十倍為「銀元一萬元」，折
    算為「新臺幣三萬元」；而於刑法施行法施行即九十五年七
    月一日以後，所定罰金之計算單位為新臺幣，就其所定數額
    提高三十倍，亦為「新臺幣三萬元」，是本條項之「罪刑」
    並未變更，自不生新舊法之比較。刑法施行法第一條之一施
    行後之法律效果，乃將刑法分則罰金刑之貨幣計算單位從「
    銀元」轉換為「新臺幣」，係一貨幣計算單位之準據法，修
    正意旨亦止於釐清吾國先前易生混淆之貨幣單位系統，與罪
    刑無涉，尚無刑法第二條第一項新舊法比較適用之問題，自
    應適用現行有效之法律即刑法施行法第一條之一第一項、第
    二項前段（即據上論結欄除引用刑法處罰之條文，併應援引
    刑法施行法第一條之一第一項、第二項前段，而不再引用罰
    金罰鍰提高標準條例第一條前段），附予明。
(六)、刑法第五十一條第五款原規定多數有期徒刑合併應執行之刑
    不得逾二十年，刑法九十五年七月一日修正施行後，提高合
    併應執行之最高度刑期為三十年，又定執行刑為科刑事項，
    影響及行為人刑罰法律效果，自有就新舊法比較必要（最高
    法院九十五年第八次刑事庭會議決議參照），比較結果，以
    被告行為時之舊法有利，應依新法第二條第一項前段規定，
    適用最有利於行為人之法律，即行為時之舊法。
六、核被告乙○○所為係犯刑法第三百三十六條第二項之業務侵
    占罪、第三百三十九條第一項之詐欺取財罪、第二百十六條
    、第二百十條之行使偽造私文書罪；被告丁○○係犯刑法第
    三百三十九條第一項之詐欺取財罪。被告乙○○偽造證人邱
    鵬程之署押之部分行為，應為偽造以證人邱鵬程為名義人之
    訂購合約書私文書之全部行為所吸收；偽造前揭私文書之低
    度行為，應為行使該偽造私文書之高度行為所吸收，均不另
    論罪。被告乙○○利用不知情之人士偽造證人邱鵬程之署押
    ，為間接正犯。被告乙○○與甲○○就附表一編號一至六業
    務侵占部分、附表二編號一行使偽造私文書、詐欺取財部分
    具有犯意聯絡及行為分擔；被告乙○○與被告丁○○就附表
    二編號二所示之詐欺取財部分犯行，亦具有犯意聯絡及行為
    分擔，均應依修正前刑法第二十八條之規定論以共同正犯。
    又被告乙○○與甲○○多次業務侵占及詐欺取財犯行，均時
    間密接、觸犯犯罪構成要件相同之罪名，顯均係基於概括犯
    意為之，均應依修正前刑法有關連續犯之規定，分別僅論以
    一罪，並均加重其刑。被告乙○○所犯行使偽造私文書與詐
    欺取財間，具有方法結果之牽連關係，應依修正前刑法第五
    十五條後段之規定，從一重之行使偽造私文書罪處斷。又被
    告乙○○所犯前開業務侵占及行使偽造私文書二罪間，犯意
    各別，行為互異，應予分論併罰。另被告乙○○行使偽造私
    文書部分犯行，未據起訴意旨論及，然此部分與前開起訴並
    論罪科刑部分具有牽連犯之裁判上一罪關係，已如前述，是
    此部分應為起訴效力所及，本院自得併予審酌，附此敘明。
七、原審以被告二人犯行明確，予以論罪科刑，固非無見。惟查
    ，(一)被告乙○○與甲○○就附表一編號一至六業務侵占部分
    、附表二編號一行使偽造私文書、詐欺取財部分具有犯意聯
    絡及行為分擔，應成立共同正犯，詳如前述。原審疏未詳查
    ，認上開犯行僅被告乙○○一人單獨所為，顯有不當。(二)、
    原審判決宣示後，中華民國九十六年罪犯減刑條例業經立法
    院於九十六年六月十五日三讀通過，並自九十六年七月十六
    日施行，原審未及引用該條例之規定，就被告乙○○所犯行
    使偽造私文書罪及被告丁○○所犯詐欺取財罪之宣告刑予以
    減刑，自有未恰。雖公訴人上訴意旨以被告乙○○、丁○○
    共同詐騙告訴人駿達公司，造成告訴人公司數百萬元之損失
    ，於法院審理中否認犯罪，且迄未與告訴人公司商談賠償事
    宜，可見二人犯罪後態度不佳，指摘原審僅量處被告乙○○
    有期徒刑三年；被告丁○○有期徒刑六月，量刑顯然過輕。
    被告乙○○上訴意旨以伊並非主謀，指摘原審判決對伊量刑
    過重均請求撤銷原判決云云。經查，本院審酌後認原審判決
    量刑適當，並無過重或過輕之情，故上訴均無理由。惟原判
    決既有上開可議之處，自應由本院予以撤銷改判。爰審酌被
    告乙○○、丁○○二人犯罪動機、手段、所得、對駿達公司
    造成之損害非輕、被告乙○○犯罪後，於本院審理時坦承部
    分犯行，但亦否認部分犯行、被告丁○○因貪圖一萬元小利
    ，將身分證交由被告乙○○使用，致生告訴人駿達公司車輛
    之損失、迄今尚未賠償駿達公司所受損害等一切情狀，分別
    量處主文所示之刑。又按中華民國九十六年罪犯減刑條例業
    經立法院於九十六年六月十五日三讀通過，並定於九十六年
    七月十六日施行。而犯罪在中華民國九十六年四月二十四日
    以前者，除本條例另有規定外，依下列規定減刑：一、死刑
    減為無期徒刑。二、無期徒刑減為有期徒刑二十年。三、有
    期徒刑、拘役或罰金，減其刑或金額二分之一。中華民國九
    十六年罪犯減刑條例第二條第一項定有明文。經查，被告乙○○於九十一年七月一日至同年八月三十日所犯刑法第二百
    十六條之行使偽造私文書罪；被告丁○○九十一年八月間所
    犯刑法第三百三十九條第一項之詐欺取財罪，其犯罪時間，
    在中華民國九十六年四月二十四日以前，所犯上開之罪，復
    無不得減刑之例外情形，自合於上開條例第二條第一項第三
    款之規定，應予減刑。並就被告乙○○部分，定應執行刑；
    就被告丁○○部分諭知易科罰金之折算標準。另以證人邱鵬
    程為名義人之訂購合約書上，證人邱鵬程之署押一枚為偽造
    ，故應依刑法第二百十九條之規定沒收之。
貳、不另為無罪判決之諭知部分：
一、公訴意旨另以：被告乙○○於其擔任業務員期間，另行侵占
    附表三所示被害人所交付，欲交予駿達公司之保險費及車款
    等款項，因認被告乙○○就附表三所示款項，亦涉有業務侵
    占罪嫌等語。
二、按犯罪事實，應依證據認定之，無證據不得認定其犯罪事實
    ，又不能證明被告犯罪者，應諭知無罪之判決，刑事訴訟法
    第一百五十四條第二項、第三百零一條第一項分別定有明文
    。訊據被告乙○○於原審審理時，固坦承收受附表三編號一
    至四所示被害人所交付之保險費等情，惟堅詞否認涉有此部
    分侵占罪嫌，辯稱：其所收受附表三編號一至四所示被害人
    交付之保險費，均已依規定交予駿達公司；而附表三編號五
    、六所示被害人吳榮純、己○○所交付之車款，均係由證人
    甲○○收取，其並未經手，並無侵占此部分款項之犯行等語
    。
三、經查：
(一)、附表三編號一至四所示業務侵占部分：
    證人即原任職於駿達公司之會計張瓊怡於原審審理時結證稱
    ：業務員向購車者所收受之款項，需先行自行區分車款與保
    險費，而屬於保險費部分，並不會進入駿達公司帳內，而係
    直接轉予保險公司等語（參見原審卷二第一０二頁），而證
    人即代表駿達公司提出告訴之張良身於警詢中亦證稱：被告
    乙○○向車主收受保險費等附加費用部分，駿達公司無法知
    悉等語（參見警卷第六頁），是觀前開證述，駿達公司並未
    確認被告收受附表三編號一至四所示車主交付之保險費部分
    ，是否侵吞入己，自難僅依駿達公司之單方指述，即認被告
    乙○○確曾侵占此部分保險費用。另參以證人即附表三編號
    二所示車主洪哲明於原審審理時，亦到庭結證稱：其購車第
    一年間，並無人告知保險方面有問題，亦未曾接獲保險公司
    催繳保險費之通知等語（參見原審卷二第八七至八九頁），
    而證人即附表三編號四所示之車主吳榮純於警詢及原審審理
    時，均曾到庭證述，均未提及其保險部分有何遭追繳等問題
    ，而附表三編號一、三所示之車主莊智慧、謝東永，則係於
    警詢、偵查中均未經傳喚到庭應訊，而於原審審理時，雖經
    原審傳喚，亦未到庭證述，是被告乙○○向此部分車主交付
    之保險費，有無轉交予駿達公司等事項，均無從查明。從而
    ，依卷內證據所示，並無積極證據足認被告乙○○確曾侵占
    公訴意旨所指附表三編號一至四所示保險費用，應認被告乙○○於原審審理時辯稱：曾收受附表三編號一至四所示車主
    交付之保險費，而所收受之保險費均交予證人甲○○，業已
    由證人甲○○轉交等語，尚屬可採。綜上所述，應認被告乙○○此部分侵占罪嫌尚有不足。
(二)、附表三編號五所示業務侵占部分：
(1)、證人吳榮純於九十一年八月七日以七十萬五千元之價格，向
    駿達公司購買車號五Ｗ─九０六０號自用小客車一輛，等情
    ，業據證人吳榮純於原審審理時結證屬實（原審卷二第八頁
    ），核與證人即駿達公司職員張良身於警詢中所證相符，並
    有汽車新領牌照登記書、車籍作業系統－集中查詢基本詳細
    資料各一份在案可稽，此部分事實應堪認定。
(2)、證人甲○○於原審審理時，具結後證稱：附表三編號四所示
    車主吳榮純所購車輛，係由其與被告乙○○共同駕駛至證人
    吳榮純住處，交予證人吳榮純，而證人吳榮純交付剩餘車款
    時，亦將款項交予其收受等語（參見原審卷二第一四一頁）
    ，是被告乙○○於原審審理時辯稱：證人吳榮純交付現金時
    ，係由證人甲○○取走，並非交付予伊，伊並未取得證人吳
    榮純所交付之款項等語，尚非全然無據。雖證人即附表三編
    號五所示車主吳榮純於原審審理時具結後證稱：其在九十一
    年八月間，至駿達公司展示間購車，係由被告接洽，當時約
    定車價七十萬五千元，其中其原所有之舊車折價二十三萬元
    ，故仍應繳納四十七萬五千元之車款，而該車款係被告乙○○偕同證人甲○○駕駛其所購車輛至其住處，其當場交付現
    金四十七萬五千元予被告云云（參見原審卷二第九頁、第一
    一頁），與被告乙○○所辯取得證人吳榮純交付款項之對象
    有異，然證人吳榮純於原審審理時，經檢察官詢以交付款項
    之對象是否為被告乙○○時，先行證稱：將尾款四十七萬五
    千元交予被告乙○○與證人甲○○，由被告與證人甲○○一
    起收受等語；復經被告乙○○詢以該款項交付對象時，始行
    結證稱：交付款項對象應係擔任業務員之被告乙○○；並稱
    證人甲○○當日是否曾接下款項，並當場清點一節，業已不
    復記憶云云（參見原審卷第九頁至第十一頁），是證人吳榮
    純就交付款項對象為被告乙○○抑或證人甲○○一節，前後
    證述不一，且就細節不無遺忘之處，是其證詞是否確與事實
    相符，實非無疑。況證人甲○○於原審審理時自行證述收受
    證人吳榮純交付之款項一節，使其自身亦處於可能遭懷疑涉
    嫌侵占之不利情狀，衡情，證人甲○○當無故為迴護被告乙○○而對自己為不利證詞之理。故參酌證人吳榮純、甲○○
    前述所為之證詞內容，及其等證述之過程，應認證人甲○○
    此部分之證詞為可採。是被告乙○○前開辯稱證人吳榮純交
    付款項之對象為證人甲○○並非伊等語，尚非全然無可採信
    。另證人甲○○雖另證稱：其與被告返回公司後，其曾將證
    人吳榮純交付之款項交予被告，委請其交還公司云云。然證
    人甲○○既承收受證人吳榮純交付之款項，則其是否將款項
    交還駿達公司等情，涉及其自身是否涉及侵占罪嫌，本難期
    待其自證侵占該筆款項，且證人甲○○於返回公司後，另行
    委請被告乙○○繳交款項一事，除證人甲○○單一證述外，
    亦無他證足佐其證言，故尚難僅以證人甲○○前開證詞，即
    認被告乙○○確曾持有前開款項，並侵占其中十萬元部分。
    故應認公訴意旨所指被告乙○○此部分侵占罪嫌尚有不足。
(三)、附表三編號六所示業務侵占部分：
(1)、證人己○○於九十一年八月三十日以五十三萬九千元之價格
    ，向駿達公司購買車號六Ｗ─一三九八號自用小客車一輛等
    情，業據證人張良身於警詢中證述明確，並有汽車新領牌照
    登記書、車籍作業系統－集中查詢基本詳細資料各一份在案
    可稽，此部分事實應堪認定。
(2)、證人己○○於偵查中雖證稱：其交付車款時，係以現金交付
    予被告，並提出記載收取證人己○○交付車款十萬元、四十
    萬元等文字，並由被告乙○○簽名之入金通知單二紙與存摺
    影本一紙為證（參見九十二年度發查字第二０五五號卷第六
    八頁至第七０頁）。惟觀證人己○○提出之存摺影本之記載
    ，其在九十一年八月間之提款記錄共有四次，均在九十一年
    八月三十日，分別為二萬五千元、七千元、三萬元、十二萬
    三千元，然此四次之提款記錄，與其提出前開入金單二紙所
    示之款項數額均不相符。且其提出入金單二紙所載，被告簽
    名日期分別為九十一年八月二十八日與同年月三十日，此亦
    與前開存摺提款記錄所示不符，而證人己○○於偵查中就此
    部分矛盾之處，亦未能說明，是證人己○○於偵查中所為其
    確曾以交付現金予被告乙○○之證述，是否屬實，實非無疑
    。況被告乙○○於警詢及偵查中均未曾到庭應訊，證人己○○於為前開證述時，並未與被告同庭，是其所指交付款項之
    「陳傑笙」是否確係被告乙○○本人，即非全然無疑。而證
    人己○○於原審審理時，經傳喚亦不到庭，無從究明前開矛
    盾之處，亦無法確認其所交付車款之對象確為被告乙○○屬
    實。故應認被告乙○○於原審審理時辯稱：並未收到證人己○○交付之車款等語，尚非全然無可能。另被告乙○○於原
    審審理時供稱：證人己○○提出之入金單二紙，均係由證人
    甲○○命其書寫等語，雖經證人甲○○於原審審理時否認，
    然證人甲○○原為被告上司，亦為駿達公司質疑涉有共同侵
    占罪嫌之人，其所為並未指示被告乙○○書寫前開入金單二
    紙之證述，是否與事實相符，尚非全無可疑，自不得以此即
    認被告前開辯述均屬卸責之飾詞，均不採信。從而，綜合以
    上所述，公訴意旨所指被告乙○○此部分侵占犯行，雖有被
    告乙○○簽立之入金通知單二紙，然本院審酌證人己○○提
    出之提款紀錄與入金通知單內之記載，顯有出入，且與實際
    車款數額亦不相符，並以證人己○○始終未能到庭說明前開
    存疑之處，並指認被告乙○○確為其交付款項之對象等諸多
    情狀，應認本於無罪推定之原則，應認被告乙○○此部分罪
    嫌尚有不足。
(四)、綜上所述，應認公訴意旨指訴被告乙○○所涉將附表三所示
    保險費、車款侵占入己之犯行，罪嫌尚有不足，惟公訴意旨
    所指被告乙○○所涉此部分侵占犯行若屬實，與前開業已論
    罪科刑之被告乙○○侵占犯行部分，具有裁判上一罪關係，
    爰不另為無罪判決之諭知。
參、被告乙○○經合法傳喚，無正當理由不到庭，不待其陳述逕
    行判決。
肆、甲○○雖曾經檢察官以罪嫌不足，處分不起訴。但經本院審
    理調查之結果，發現有如被告乙○○之指陳及測謊鑑定報告
    之新事實、新證據，足認其涉嫌與被告乙○○間有共犯關係
    ，此部分宜由檢察官另行偵查。
據上論斷，應依刑事訴訟法第三百六十九條第一項前段、第三百
六十四條、第二百九十九條第一項前段、第三百七十一條，刑法
第二條第一項前段、第三百三十六條第二項、第二百十六條、第
二百十條、第三百三十九條第一項、第二百十九條，修正前刑法
第二十八條、第五十六條、刑法第三十三條第五款、第四十一條
第一項前段、第五十五條、第五十一條第五款，刑法施行法第一
條之一第一項、第二項前段，廢止前罰金罰鍰提高標準條例第二
條，中華民國九十六年罪犯減刑條例第二條第一項第三款、第七
條、第九條、第十一條，判決如主文。
本案經檢察官邱克斌到庭執行職務。
中　　華　　民　　國　　96　　年　　12 　月　　25　　日
                  刑事第六庭  審判長法　官  蔡崇義
                                    法　官  董武全
                                    法　官  曾文欣
以上正本證明與原本無異。
被告丁○○詐欺罪與乙○○業務侵占罪部分不得上訴。
其餘如不服本判決，應於收受本判決後十日內向本院提出上訴書
狀。其未敘述上訴理由者並得於提起上訴後十日內向本院補提理
由書狀（均須按他造當事人之人數附繕本）「切勿逕送上級法院
」。
　　　　　　　　　　　　　　　　　　書記官  李育儒
中　　華　　民　　國　　96　　年　　12　　月　　26　　日
附表一
┌──┬────┬────┬──────────────┬────────┐
│編號│車主    │時  間  │ 　犯罪方法                 │ 侵占金額　　　 │
│    │        │（民國）│                            │（均新台幣，下同│
│    │        │        │                            │）              │
├──┼────┼────┼──────────────┼────────┤
│ 　 │　　　　│91.08.26│ 　侵占車號ＺＭ─○一八九號 │二十五萬元      │
│ 一 │連宏勝  │91.08.30│   自用小客車車主所繳交之現 │九十五萬元      │
│    │        │        │   金                       │                │
├──┼────┼────┼──────────────┼────────┤
│ 　 │　　　　│91.08.21│ 收取車號ＺＭ─○一八九號車 │ 六十七萬九千元 │
│ 二 │謝珮涵  │        │ 主所繳交之現金，另以支票（ │                │
│    │        │        │ 華銀北高雄分行，戶名：郭慶 │                │
│    │        │        │ 南，帳號：00000000 │                │
│    │        │        │ ９１號，支票號碼：ＤＣ８１ │                │
│    │        │        │ １１４７４，金額：６７９０ │                │
│    │        │        │ ００元）繳入，該支票遭拒往 │                │
├──┼────┼────┼──────────────┼────────┤
│ 　 │　　　　│91.09.21│ 收取車號六Ｗ─○七八八號車 │ 一百十萬元     │
│ 三 │周劍文  │        │ 主所繳交之支票二張共一百十 │                │
│    │        │        │ 萬元，另以支票（台南五信開 │                │
│    │        │        │ 元分社，戶名：郭文堯，帳號 │                │
│    │        │        │ ：0000000號，支票號 │                │
│    │        │        │ 碼：ＢＡ0000000號， │                │
│    │        │        │ 金額：0000000元）繳 │                │
│    │        │        │ 入，該支票遭拒往           │                │
├──┼────┼────┼──────────────┼────────┤
│ 　 │　　　　│91.08.27│ 收取車號六Ｗ─一三九六號車 │ 十萬元         │
│ 四 │黃麗娟  │91.08.30│ 主所繳交之現金，另以支票（ │ 五十三萬元     │
│    │        │        │ 土地銀行中山分行，戶名：郭 │                │
│    │        │        │ 慶南，帳號：６２３９號，支 │                │
│    │        │        │ 票號碼：ＢＲＢ０９８５９４ │                │
│    │        │        │ １號，金額：６０００００元 │                │
│    │        │        │ ）繳入，該支票遭拒往       │                │
├──┼────┼────┼──────────────┼────────┤
│ 　 │　　　　│91.08.30│ 收取車號六Ｗ─一四○九號車 │ 一百十九萬元   │
│ 五 │柯宏基  │        │ 主所繳交之現金，另以支票（ │                │
│    │        │        │ 合作金庫嘉義支庫，戶名：曾 │                │
│    │        │        │ 筑儀，帳號：４４９１３號， │                │
│    │        │        │ 支票號碼：ＥＡ８３１７１８ │                │
│    │        │        │ ０號，金額：４１００００元 │                │
│    │        │        │ ）佯充訂金繳入，該支票遭拒 │                │
│    │        │        │ 往                         │                │
├──┼────┼────┼──────────────┼────────┤
│ 　 │　　　　│91.08.30│ 收取車號六Ｗ─一四○五號車 │ 一百二十一萬元 │
│ 六 │冠宏貿易│        │ 主所繳交之現金，另以支票二 │                │
│    │有限公司│        │ 紙（第一銀行西台南分行，戶 │                │
│    │郭啟生  │        │ 名：享亮企業有限公司郭文堯 │                │
│    │        │        │ ，帳號：０７８３６３號，支 │                │
│    │        │        │ 票號碼：ＲＡ0000000 │                │
│    │        │        │ 號，金額：２８００００元、 │                │
│    │        │        │ 大安商銀台南分行，戶名：張 │                │
│    │        │        │ 智雄，帳號：0000000 │                │
│    │        │        │ ，支票號碼：ＡＫ０３４７９ │                │
│    │        │        │ ８２號，金額：３００００元 │                │
│    │        │        │ ）繳入，該二紙支票遭拒往   │                │
└──┴────┴────┴──────────────┴────────┘
附表二
┌──┬────┬────┬──────────────┬────────┐
│編號│車主    │時  間  │ 　犯罪方法                 │ 詐騙所得　　　 │
├──┼────┼────┼──────────────┼────────┤
│ 　 │　　　　│91.08.21│ 冒用邱鵬程名義訂購車號六Ｗ │ 價值一百二十一 │
│ 一 │邱鵬程  │        │ ─○四二五號，另以支票（彰 │ 萬三千元之汽車 │
│    │        │        │ 化銀行西台南分行，戶名：黃 │ 一輛           │
│    │        │        │ 旭輝，帳號：0000000 │                │
│    │        │        │ １０號，支票號碼：ＣＦ４６ │                │
│    │        │        │ ４９７７９號，金額：１１０ │                │
│    │        │        │ ００００元）繳入，該支票遭 │                │
│    │        │        │ 拒往                       │                │
├──┼────┼────┼──────────────┼────────┤
│ 　 │　　　　│91.08.27│ 以丁○○所提供之證件訂購車 │ 價值一百二十一 │
│ 二 │丁○○  │        │ 號六Ｗ─○六九一號車輛，另 │ 萬八千元之汽車 │
│    │        │        │ 以支票（台灣企銀新莊分行， │ 一輛           │
│    │        │        │ 戶名：速購達有限公司，帳號 │                │
│    │        │        │ ：３１８７９號，支票號碼： │                │
│    │        │        │ ＱＩ0000000號，金額 │                │
│    │        │        │ ：２００００元）佯充訂金繳 │                │
│    │        │        │ 入，該支票遭拒往           │                │
└──┴────┴────┴──────────────┴────────┘
附表三
┌──┬────┬────┬──────────────┬────────┐
│編號│車主    │犯罪時間│ 　犯罪方法                 │ 侵占金額　　　 │
├──┼────┼────┼──────────────┼────────┤
│ 　 │　　　　│91.07.17│侵占車號五Ｗ─四九八五號自用│ 二萬四千零　　 │
│ 一 │莊智慧  │        │小客車車主所繳交之保險費    │ 六十九元       │
├──┼────┼────┼──────────────┼────────┤
│ 　 │　　　　│91.07.31│侵占車號五Ｗ─八三二五號自用│ 一萬一千九百　 │
│ 二 │洪哲明  │        │小客車車主所繳交之保險費　　│ 十四元         │
├──┼────┼────┼──────────────┼────────┤
│ 　 │　　　　│91.07.31│侵占車號五Ｗ─九七五五號自用│ 三萬五千六百　 │
│ 三 │謝東永  │        │小客車車主所繳交之保險費　　│ 八十一元       │
├──┼────┼────┼──────────────┼────────┤
│ 　 │　　　　│91.08.07│侵占車號五Ｗ─九○六○號自用│四萬四千六百二十│
│ 四 │吳榮純  │        │小客車車主所繳交之保險費    │三元            │
├──┼────┼────┼──────────────┼────────┤
│ 　 │　　　　│91.08.07│侵占車號五Ｗ─九○六○號自用│十萬            │
│ 五 │吳榮純  │        │小客車車主所繳交之車款      │                │
├──┼────┼────┼──────────────┼────────┤
│ 　 │　　　　│91.08.30│侵占車號六Ｗ─一三九八號自用│五十三萬九千元  │
│ 六 │己○○  │        │小客車車主繳納之車款        │                │
└──┴────┴────┴──────────────┴────────┘
附錄論罪科刑法條全文：
中華民國刑法第336條（公務公益侵占罪、業務侵占罪）
對於公務上或因公益所持有之物，犯前條第1項之罪者，處1年以
上7年以下有期徒刑，得併科5千元以下罰金。
對於業務上所持有之物，犯前條第1項之罪者，處6月以上5年以
下有期徒刑，得併科3千元以下罰金。
前二項之未遂犯罰之。
中華民國刑法第339條（普通詐欺罪）
意圖為自己或第三人不法之所有，以詐術使人將本人或第三人之
物交付者，處5年以下有期徒刑、拘役或科或併科1千元以下罰金
。
以前項方法得財產上不法之利益或使第三人得之者，亦同。
前二項之未遂犯罰之。
中華民國刑法第210條（偽造變造私文書罪）
偽造、變造私文書，足以生損害於公眾或他人者，處5年以下有
期徒刑。
中華民國刑法第216條（行使偽造變造或登載不實之文書罪）
行使第210條至第215條之文書者，依偽造、變造文書或登載不實
事項或使登載不實事項之規定處斷。
